臺灣高等法院高雄分院民事裁定　　　　　100年度抗字第126號
抗　告　人　王和平
上列抗告人因原告胡文鈴與被告張俊德間請求離婚事件為證人，
對於中華民國100年4月20日臺灣高雄地方法院99年度婚字第42號
所為裁定提起抗告，本院裁定如下：
    主  文
抗告駁回。
抗告訴訟費用由抗告人負擔。
    理  由
一、本件抗告意旨略以：抗告人於收到出庭通知時，並不知係必
    要出庭，嗣經詢問書記官後，即以書面請假方式為之。又其
    後抗告人因生病開刀，且每週四下午為政治教育時間及抗告
    人所服務之單位參加演習校閱等而無法出庭時，亦均依規定
    請假在案。至於100 年4 月19日開庭日，則因抗告人之服務
    單位參加漢光演習及同年4 月20日、22日分別接受上級校閱
    ，校前準備工作繁多，故無法請假出庭。乃原審未考量抗告
    人服務單位屬性特殊，資料之提供須有一定之顧慮，即處以
    罰鍰新台幣（下同）2 萬元，實有未合。爰依法提起抗告，
    求予廢棄原裁定云云。
二、按證人受合法之通知，無正當理由而不到場者，法院得以裁
    定處新台幣3 萬元以下罰鍰。民事訴訟法第303 條第1 項定
    有明文。又法院依民事訴訟法第303 條第1 項之規定，科證
    人罰鍰，乃以該證人受合法之通知及無正當理由而不到場為
    要件（最高法院77年台抗字第9 號裁定要旨參照）。經查原
    法院受理99年度婚字第42號原告胡文鈴與被告張俊德間請求
    離婚事件，抗告人即受罰人為證人，經通知應於民國100 年
    1 月11日、100 年4 月19日到場應訊，抗告人已分別於99年
    12月10日、100 年3 月24日收受通知，有送達證書2 紙附卷
    可稽（見原審卷第97頁、第142 頁、第176 頁），抗告人僅
    於100 年4 月15日具狀陳稱「因服務單位近期演習及校閱，
    無法於100 年4 月19日出庭」等語，惟未附上任何憑證以供
    查核；況依抗告人於抗告狀所補提100 年4 月19日海軍戰鬥
    系統工廠每日公報所載：抗告人之服務單位係經「保指部指
    定於100 年4 月20日（星期三）/0830 蒞廠實施100 年度主
    官裝備檢查」，亦與原法院指定應於100 年4 月19日到場期
    日不衝突，乃抗告人於前揭100 年1 月11日、100 年4 月19
    日應到場應訊期日均未到場，堪認抗告人受合法通知，無正
    當理由而不到場。原法院依首揭規定，以裁定處抗告人罰鍰
    2 萬元，核無不合。抗告意旨指摘原裁定不當，求予廢棄，
    為無理由，應予駁回。
三、據上論結，本件抗告為無理由，爰依民事訴訟法第495 條之
    1 第1 項、第449 條第1 項、第95條、第78條，裁定如主文
中    華    民    國  100     年    5     月    19    日
                              民事第三庭
                                  審判長法官 張國彬
                                  法      官 甯  馨
                                  法      官 吳登輝
以上正本證明與原本無異。
如不服本裁定應於送達後10日內向本院提出再抗告狀（並按他造
當事人之人數附繕本），並繳納再抗告費新台幣1,000元。
再為抗告僅得以適用法規顯有錯誤為理由，並應委任律師為代理
人。如委任律師提起抗告者，應一併繳納抗告費。
中    華    民    國    100   年    5     月    20    日
                                  書  記  官 廖素珍
附註：
抗告人之配偶、三親等內之血親、二親等內之姻親，或抗告人為
法人、中央或地方機關時，其所屬專任人員具有律師資格並經法
院認適當者，亦得為第三審代理人。
抗告人或其法定代理人具有律師資格者及前項情形，應於提起抗
告或委任時釋明之。